臺灣屏東地方法院刑事判決　　　　　　　 94年度訴字第413號
公　訴　人　臺灣屏東地方法院檢察署檢察官
被　　　告　甲○○　男　18歲.
上列被告因違反毒品危害防制條例案件，經檢察官提起公訴及移
送併案審理（起訴案號：94年度毒偵字第638 號、94年度毒偵字
第758 號、94年度毒偵字第768 號、94年度毒偵字第932 號；併
辦案號：94年毒偵字第1387號），本院裁定改以簡式審判程序審
理，判決如下：
    主  文
甲○○連續施用第一級毒品，處有期徒刑拾月。扣案之海洛因壹
包（淨重零點零捌公克，空包裝重零點貳貳公克）沒收銷燬之。
    事  實
一、甲○○曾因施用毒品案件，經本院以九十二年度少調字第四
    一五號裁定送觀察、勒戒後，認為無繼續施用毒品之傾向，
    於九十三年二月十六日釋放出所，並由本院於九十三年二月
    十七日裁定不付審理確定，復因施用毒品案件，經本院於九
    十三年九月十四日以九十三年度少護字第一五一號裁定交付
    保護管束確定。猶不知悔改，於觀察、勒戒執行完畢釋放後
    五年內，復基於施用第一級毒品海洛因之概括犯意，自九十
    四年一月下旬某日某時許起，迄九十四年四月二十九日某時
    許止，在屏東縣屏東市歸心里福正巷四一號住處房間內，以
    將海洛因摻水以針筒注射血管或摻入香菸內點火吸食煙霧之
    方式，連續施用海洛因多次。嗣分別於：九十四年二月十
    四日八時許，在屏東縣屏東市歸心里福正巷四一號前，經警
    盤查而查獲。九十四年二月十五日十時許，因保護管束案
    ，經協尋到案來本院少年觀護所執行三日留置觀察而查獲。
    九十四年二月二十五日十七時許，因保護管束案，至本院
    報到而查獲。九十四年三月十四日十時許，在屏東市歸義
    巷與福正巷口，經警欄檢而查獲，並扣得海洛因一包（淨重
    零點零八公克，空包裝重零點二二公克）。九十四年四月
    三十日十九時許，在屏東市○○路路旁，經警盤查而查獲。
二、案經屏東縣警察局屏東分局報告臺灣屏東地方法院檢察署檢
    察官偵查起訴及移送併案審理。
    理 由
一、上開犯罪事實業據被告甲○○坦承不諱，且被告於九十四年
    二月十四日、同年月十五日、同年月二十五日、同年三月十
    四日、同年四月三十日經採尿送驗結果，其尿液均呈嗎啡陽
    性反應，此有台灣檢驗科技股份有限公司濫用藥物尿液檢驗
    報告三紙、高雄醫學大學附設中和紀念醫院濫用藥物尿液檢
    驗報告二紙附卷可稽。又扣案之白粉一包，經送檢驗結果，
    確呈海洛因陽性反應，有法務部調查局鑑定通知書一紙在卷
    可稽（本院卷第九頁），是被告有施用第一級毒品之事實，
    應可確信。又被告曾因施用毒品案件，經本院以九十二年度
    少調字第四一五號裁定送觀察、勒戒後，認為無繼續施用毒
    品之傾向，於九十三年二月十六日釋放出所，並由本院於九
    十三年二月十七日裁定不付審理確定，復因施用毒品案件，
    經本院於九十三年九月十四日以九十三年度少護字第一五一
    號裁定交付保護管束確定等情，有臺灣屏東地方法院檢察署
    刑案資料查註紀錄表、臺灣高等法院被告全國前案紀錄表書
    等在卷足憑，本件事證已明，被告於觀察、勒戒執行完畢釋
    放後五年內，施用第一級毒品海洛因之犯行應堪認定。
二、按海洛因為毒品危害防制條例所定之第一級毒品，是核被告
    所為，係犯毒品危害防制條例第十條第一項之施用第一級毒
    品罪，其持有之低度行為為施用之高度行為所吸收，不另論
    罪。被告多次施用海洛因，係時間密接，犯罪構成要件相同
    ，顯係基於概括犯意為之，應依連續犯規定論處一罪，並加
    重其刑。公訴人雖僅就被告自九十三年九月十四日後之某日
    起，至九十四年三月十二日上午九時許止，施用第一級毒品
    海洛因之犯行提起公訴，自九十四年一月下旬某日某時許起
    ，迄九十四年四月二十九日某時許止，被告其餘施用海洛因
    犯行，未於起訴書中敘及，惟連續犯為裁判上一罪，檢察官
    就犯罪事實一部起訴者，依刑事訴訟法第二百六十七條規定
    ，其效力及於全部，此部分既與起訴書所載施用第一級毒品
    犯行有連續犯關係，自為起訴效力所及，本院自得予以一併
    審酌。爰審酌被告前因施用毒品犯行，甫經觀察、勒戒後，
    仍故態復萌，再予施用毒品不輟，無視於毒品對於自身健康
    之戕害及國家對於杜絕毒品犯罪之禁令，惡性非輕，並審酌
    被告施用毒品之次數、犯後坦承犯行，態度尚佳等一切情狀
    ，量處如主文所示之刑。又扣案海洛因一包（淨重零點零八
    公克，空包裝重零點二二公克），其上之包裝袋，因與毒品
    無法析離，參酌法務部調查局九十三年十一月十六日調科壹
    字第○九三六二三九六五五○號函，應整體視為毒品，依毒
    品危害防制條例第十八條第一項前段之規定併予宣告沒收銷
    燬。
據上論斷，應依刑事訴訟法第二百九十九條第一項前段、第二百
七十三條之一第一項，毒品危害防制條例第十條第一項、第十八
條第一項前段，刑法第十一條、第五十六條，判決如主文。
本案經檢察官何克昌到庭執行職務。
中　　華　　民　　國　　94　　年　　6 　　月　　30　　日
                  刑事第三庭    法  官  柯雅惠
以上正本證明與原本無異。
如不服本判決應於收受本判決送達後十日內向本院提出上訴書狀，
其未敘述上訴理由者，並得於提起上訴後十日內向本院補提理由
書狀（均須按他造當事人之人數附繕本）「切勿逕送上級法院」
                                書記官  葉祝君
中　　華　　民　　國　　94　　年　　6 　　月　　30　　日
附錄法條：
毒品危害防制條例第十條
施用第一級毒品者，處六月以上五年以下有期徒刑。
施用第二級毒品者，處三年以下有期徒刑。
